# PPP 项目特许经营权摊销问题

提问人：jimmy7288 时间：2019-01-24 23:52:27
陈版您好，请教一下，在实务中，PPP 项目公司的采用 BOT模式，运营期25 年，没有明确建设期和运营期，但是实际上建设期只用了半年，然后就开始试运行，大概 9 个月就正式运行了，但是工程并没有完成竣工验收，也没有完成造价审计，那摊销的时点怎么考虑呢？是比照固定资产预转固，在达到预定可使用状态的时候进行摊销吗，也就是第 9 个月正式运行的时候？还是要等工程竣工验收完成后开始摊销呢？

回答人：chenyiwei
应该是你的前一种观点 “比照固定资产预转固，在达到预定可使用状态的时候进行摊销吗，也就是第 9 个月正式运行的时候”，以该时点作为无形资产达到预定可使用状态的时点，并开始摊销。